臺灣新竹地方法院刑事宣示判決筆錄　　　 95年度易字第249號
聲　請　人　臺灣新竹地方法院檢察署檢察官
被　　　告　乙○○
上列被告因詐欺案件，檢察官提起公訴（九十四年度偵緝字第四
八一號）後，聲請改依協商程序而為判決，本院於中華民國九十
六年一月十二日下午四時，在本院刑事第九法庭宣示判決，出席
職員如下：
法官起立朗讀判決主文、犯罪事實要旨、處罰條文、附記事項，
及告以上訴限制、期間並提出上訴狀之法院，且諭知記載其內容
：
一、主  文：
    乙○○共同意圖為自己不法之所有，以詐術使人將本人之物
    交付，處有期徒刑陸月，如易科罰金，以銀元佰元即新臺
    幣玖佰元折算壹日。
二、犯罪事實要旨：
  　乙○○與丙○○（經檢察官為不起訴處分確定）因缺錢花用
    ，兩人便商議詐取鷁振鋼鐵實業股份有限公司（下稱鷁振公
    司）之鋼筋變賣現金花用，遂共同基於意圖為自己不法所有
    之犯意聯絡及行為分擔，先推由乙○○於民國八十九年十
　　二月十三日十時許，至在新竹市○○區○○路六四０巷一二
  　０號鷁振公司內，向該公司負責人甲○○佯稱欲購買竹節鋼
    筋，其後老闆會來付款，使甲○○不疑有詐，將總重量計為
    四萬八千二百四十公斤之竹節鋼筋（總價新臺幣《下同》四
    十一萬九千六百八十八元），裝載至丙○○於前一日打電話
    僱用之不知情之車號尾數為五三九之拖板車上，嗣該輛拖板
    車駛離現場後，丙○○在路口接應，乙○○則留在現場佯裝
    等候老闆前來付款，旋於同日十二時三十分許，乙○○趁甲○○及鷁振公司員工不注意之際逃離現場，此時，甲○○方
    知受騙，而丙○○則將所詐得之竹節鋼筋，載至苗栗縣銅鑼
    鄉不詳地點變賣，得款二十三萬餘元，乙○○分得十一萬餘
    元。嗣經甲○○報警後循線而查獲上情。
三、處罰條文：
    刑法第三百三十九條第一項。
四、附記事項：共犯丙○○部分，雖檢察官於九十一年五月六日
    以被告乙○○當時未到案，不得以告訴人片面指訴為由，對
    共犯丙○○部分予以不起訴處分並確定等節，有九十年度偵
    字第三三一四號不起訴處分書在卷可查（參同案號偵查卷第
    六三、六四頁），惟被告乙○○已自白與丙○○共犯本件詐
    欺取財犯行，而丙○○至本院為本案作證時，除自承有幫被
    告乙○○聯絡拖板車外，其餘證詞則或前後矛盾，或不符常
    情，已難採信；而查丙○○自身即為從事建築綁鐵之小包工
    ，亦自承之前有向鷁振公司買過鋼筋等語，當知鋼筋新貨市
    場行情，其將總價四十餘萬之鋼筋新貨以二十三萬餘元賣出
    ，卻辯稱其不知道此批鋼筋有問題云云，無法採信，且丙○○於警詢時，先否認有收到此批鋼筋，其後於偵查時始稱有
    幫被告乙○○賣鋼筋等語，再至本院交互詰問時，始再稱有
    幫被告乙○○叫拖板車等語，設若丙○○係單純幫友人叫車
    、幫友人尋找買主，當無隱瞞上情之必要，是本院綜合事證
    判斷後，認被告乙○○與丙○○係共犯本案詐欺取財犯行，
    雖丙○○業經檢察官為不起訴處分如上，本院將另函檢察官
    論究丙○○共同詐欺取財犯行是否再行起訴，附此敘明。
五、協商判決除有刑事訴訟法第四百五十五條之四第一項第一款
    於本訊問程序終結前，被告撤銷協商合意或檢察官撤回協商
    聲請者；第二款被告協商之意思非出於自由意志者；第四款
    被告所犯之罪非第四百五十五條之二第一項所定得以協商判
    決者；第六款被告有其他較重之裁判上一罪之犯罪事實者；
    第七款法院認應諭知免刑或免訴、不受理者情形之一，及違
    反同條第二項「法院應於協商合意範圍內為判決；法院為協
    商判決所科之刑，以宣告緩刑或二年以下有期徒刑、拘役或
    罰金為限」之規定者外，檢察官與被告均不得上訴。
六、如有前項得上訴之情形，得自收受宣示判決筆錄送達之日起
    十日內，向本院提出上訴書狀，上訴於第二審法院。
中　　華　　民　　國　　96　　年　　1 　　月　　12　　日
                    刑事第五庭
                                   書  記  官  蕭 惠 婷
                                   審判長法官  楊 麗 文
以上筆錄正本係照原本作成。
中　　華　　民　　國　　96　　年　　1 　　月　　12　　日
                                   書  記  官  蕭 惠 婷
附錄本案論罪科刑法條全文：
中華民國刑法第339條第1項
意圖為自己或第三人不法之所有，以詐術使人將本人或第三人之
物交付者，處 5 年以下有期徒刑、拘役或科或併科 1 千元以下
罰金。
